---
title: "R Notebook"
output: html_notebook
---

```{r}
library(dplyr)
library(ggplot2)
library(gridExtra)
library(MASS)
library(fitdistrplus)
library(ggstatsplot)
library(tibble)
library(readr)
```

# Proyecto de modelación integrado en etapas dentro de la notebook

## Etapa 1 - definición de los datos expuestos y no expuestos

Esta parte realiza la lectura de datos y los convierte en trame

```{r}
# confusoras DAG= "sl2l_qa", "sl2l_iso","ecpl_qa", "ecpl_iso","age", "gender_F", 
# features predictoras = "sl2l_diameter","ccbd_diameter","ifol_diameter","ecpl_volume","tral_volume","sl2l_mean_length","ccbd_mean_length"

setwd("C:/hcgalvan/Repositorios/hcgalvan_project/data/union/End")
temp = gsub(".*target.*", "", readLines("integrado.csv"))
data<-read.table(text=temp, sep=",", header=TRUE)

t<-data.frame(data[,c("sl2l_diameter","ccbd_diameter","ifol_diameter","ecpl_volume","tral_volume","sl2l_mean_length","ccbd_mean_length","label","sl2l_qa", "sl2l_iso","ecpl_qa", "ecpl_iso","age", "gender_F")])

t$gend_F <- ifelse(t$gender_F == "True", 1, 0) #convierto en = o 1
t <- subset(t, select = -c(gender_F)) # Quito de tabla 
```

### Creación de features expuestos y no expuestos

Definición de nuevas variables como Expuesto y no Expuesto Se realizó estudio de cada variable: Su real distribución empírica Esta distribución se obtiene de los sujetos de control. las constantes definidas son el 1ero y 3er cuartil obtenida de distribución de densidad

False = No Expuesto = 0; True = Expuesto = 1

```{r}

t<- t %>% 
  mutate(sl2ldmExp = if_else((t$sl2l_diameter > 22.10 & t$sl2l_diameter < 24.42), 0, 1))

t<- t %>% 
  mutate(ccbdmExp = if_else((t$ccbd_diameter > 26.07 & t$ccbd_diameter < 30.23), 0, 1))

t<- t %>% 
  mutate(ifoldmExp = if_else((t$ifol_diameter > 14.68 & t$ifol_diameter < 16.51), 0, 1))

t<- t %>% 
  mutate(ecplvlExp = if_else((t$ecpl_volume > 6455 & t$ecpl_volume < 8918), 0, 1))

t<- t %>% 
  mutate(tralvlExp = if_else((t$tral_volume > 12366 & t$tral_volume < 18004), 0, 1))

t<- t %>% 
  mutate(sl2lmlExp = if_else((t$sl2l_mean_length > 72.18 & t$sl2l_mean_length < 80.61), 0, 1))

t<- t %>% 
  mutate(ccbdmlExp = if_else((t$ccbd_mean_length > 112.62 & t$ccbd_mean_length < 123.81), 0, 1))
```

### Guardar datos para su estudio en InfoStat

El estudio que realizo en InfoStat es para determinar que variable predictora debe estar en la regresión y continuar el estudio por R. InfoStat me arroja rapidamente cuales son las confusoras más importantes

Dependerá de variable A y las confusoras.

```{r}
write.csv(t, "C:\\hcgalvan\\Repositorios\\hcgalvan_project\\data\\union\\End\\dbfmodelo.csv", row.names=FALSE)
```

### Creación de variable A a partir de los expuestos y no expuestos

OPCION 1: Variable con A con 5 features filtrados como expuestos.

| t\<- t %\>% mutate(A = if_else((t$sl2ldmExp==1 & t$sl2lmlExp==1 & t$ccbdmExp==1 & t$ccbdmlExp==1 & t\$tralvlExp==1),1, 0)) # No agrego ecpl porque contiene mucho ruido

OPCION 2: Variable como A con 5 features filtrados como expuestos

| t\<- t %\>% mutate(A = if_else((t$sl2ldmExp==1 & t$sl2lmlExp==1 & t$ccbdmExp==1 & t$ccbdmlExp==1 & t$tralvlExp==1 & t$ifoldmExp ==1),1, 0)) # No agrego ecpl porque contiene mucho ruido filter(t, A==1)

OPCION 3: Variable A Con una sola variable filtrada

```{r}
t<- t %>% 
  mutate(A = if_else(t$sl2ldmExp==1,1, 0))

```

```{r}
t$Esquiz <- ifelse(t$label == 0, "SI", "NO")
t$sl2sdmd <- ifelse(t$sl2ldmExp == 0, "NO", "SI")
########################
xtabs(~sl2sdmd+Esquiz,t) #table of counts per stratum
odd <- ((31/27)/(15/23))
p <- (46/(23+15+27+31))
sprintf("odd: %f", odd)
sprintf("log odd: %f", log(odd))
sprintf("Prob(Ezq): %f", p)
v1 <- p*(27+31)
v2 <- (27+31)-v1
v3 <- p*(23+15)
v4 <- (23+15)-v3
pval <- 1-((v1/v2)/(v3/v3))
pval
((11.2/128.8)/(198.7/17.3))
########################
t$ccbdmd <- ifelse(t$ccbdmExp == 0, "NO", "SI")
xtabs(~ccbdmd+Esquiz,t) #table of counts per stratum
odd <- ((24/25)/(22/25)) ### ERROR
p <- (46/(50))
sprintf("odd: %f", odd)
sprintf("log odd: %f", log(odd))
sprintf("Prob(Ezq): %f", p)

########################
t$ifoldmd <- ifelse(t$ifoldmExp == 0, "NO", "SI")
xtabs(~ifoldmd+Esquiz,t) #table of counts per stratum
odd <- ((27/30)/(16/23)) ### ERROR
p <- ((27+16)/(30+23))
sprintf("odd: %f", odd)
sprintf("log odd: %f", log(odd))
sprintf("Prob(Ezq): %f", p)

########################
t$sl2lmld <- ifelse(t$sl2lmlExp == 0, "NO", "SI")
xtabs(~sl2lmld+Esquiz,t) #table of counts per stratum
odd <- ((24/25)/(22/25)) ### ERROR
p <- ((24+22)/(25+25))
sprintf("odd: %f", odd)
sprintf("log odd: %f", log(odd))
sprintf("Prob(Ezq): %f", p)
########################
t$ecplvld <- ifelse(t$ecplvlExp == 0, "NO", "SI")
xtabs(~ecplvld+Esquiz,t) #table of counts per stratum
odd <- ((30/24)/(16/26)) ### ERROR
p <- ((30+16)/(24+26))
sprintf("odd: %f", odd)
sprintf("log odd: %f", log(odd))
sprintf("Prob(Ezq): %f", p)

########################
t$tralvld <- ifelse(t$tralvlExp == 0, "NO", "SI")
xtabs(~tralvld+Esquiz,t) #table of counts per stratum
odd <- ((27/26)/(19/24)) ### ERROR
p <- ((27+19)/(26+24))
sprintf("odd: %f", odd)
sprintf("log odd: %f", log(odd))
sprintf("Prob(Ezq): %f", p)

########################
t$ccbdmld <- ifelse(t$ccbdmlExp == 0, "NO", "SI")
xtabs(~ccbdmld+Esquiz,t) #table of counts per stratum
odd <- ((33/26)/(13/24)) ### ERROR
p <- ((33+13)/(26+24))
sprintf("odd: %f", odd)
sprintf("log odd: %f", log(odd))
sprintf("Prob(Ezq): %f", p)

```

## Etapa 2: Regresion Logística con PCA - Expuestos (A)

Por lo que está sucediendo con los datos cuando trabajamos por features como A, y no en su conjunta, es que vamos a necesitar utilizar PCA para que pueda tener predictoras más ajustadas, que solo las elegidas. Esto se puede observar en la regresión logística obtenida, ya que no supera los p-value correctos. Es decir, no converge.

```{r}
t2 <- dplyr::select(dplyr::filter(data, label == 0), "sl2l_diameter","sl2l_qa", "sl2l_iso", "ccbd_iso", "ccbd_qa", "ifol_qa", "ifol_iso", "ecpl_qa", "ecpl_iso", "tral_qa", "tral_iso", "afsl_qa", "afsl_iso", "afsr_qa", "afsr_iso", "cfpl_iso", "cfpl_qa", "cfpr_iso", "cfpr_qa", "fatl_iso", "fatl_qa", "fatr_iso", "fatr_qa", "slfl_iso", "slfl_qa", "slfr_iso", "slfr_qa", "tral_iso", "tral_qa", "ufsl_iso", "ufsl_qa", "ufsr_iso", "ufsr_qa", "age", "gender_F")

## Creo variable gender en una sola variable
t2$gend_F <- ifelse(t2$gender_F == "True", 1, 0) #convierto en = o 1
t2 <- subset(t2, select = -c(gender_F)) # Quito de tabla 

##Creo la variable A desde sl2l_diameter
t2<- t2 %>% 
  mutate(A = if_else((t2$sl2l_diameter > 22.10 & t2$sl2l_diameter < 24.42), 0, 1))
t2 <- subset(t2, select = -c(sl2l_diameter)) # Quito de tabla 
#############

t3 <- dplyr::select(dplyr::filter(data, label == 1), "sl2l_diameter","sl2l_qa", "sl2l_iso", "ccbd_iso", "ccbd_qa", "ifol_qa", "ifol_iso", "ecpl_qa", "ecpl_iso", "tral_qa", "tral_iso", "afsl_qa", "afsl_iso", "afsr_qa", "afsr_iso", "cfpl_iso", "cfpl_qa", "cfpr_iso", "cfpr_qa", "fatl_iso", "fatl_qa", "fatr_iso", "fatr_qa", "slfl_iso", "slfl_qa", "slfr_iso", "slfr_qa", "tral_iso", "tral_qa", "ufsl_iso", "ufsl_qa", "ufsr_iso", "ufsr_qa", "age", "gender_F")

## Creo variable gender en una sola variable
t3$gend_F <- ifelse(t3$gender_F == "True", 1, 0) #convierto en = o 1
t3 <- subset(t3, select = -c(gender_F)) # Quito de tabla 

##Creo la variable A desde sl2l_diameter
t3<- t3 %>% 
  mutate(A = if_else((t3$sl2l_diameter > 22.10 & t3$sl2l_diameter < 24.42), 0, 1))
t3 <- subset(t3, select = -c(sl2l_diameter)) # Quito de tabla 
```

### 

### FORMA 2 Reg Logística con PCA para Expuestas

```{r}
pca.out2 <- prcomp(t2[,c(-33)],
                  scale. = TRUE)
pca.out2$x
pca.var2 <- pca.out2$sdev^2  #autovalores
pca.var2
misdatos <- data.frame(A = t2[, "A"], pca.out2$x[, 1:2])
pca.out2[1]
logRegPCA <- glm(A ~ .,  data = misdatos, family = binomial)
#summary(logRegPCA)
logistic.regression.or.ci(logRegPCA)
summary(logRegPCA)$coefficients

```

### Reg Logística con PCA para No expuestas

```{r}

pca.out3 <- prcomp(t3[,c(-33)],
                  scale. = TRUE)
pca.out3$x
pca.var3 <- pca.out3$sdev^2  #autovalores
pca.var3
misdatos2 <- data.frame(A = t3[, "A"], pca.out3$x[, 1:2])
pca.out3[1]
logRegPCANoExp <- glm(A ~ .,  data = misdatos2, family = binomial)
#summary(logRegPCA)
logistic.regression.or.ci(logRegPCANoExp)
summary(logRegPCANoExp)$coefficients
```

## Etapa 2: Generación Propensity Z score

Aquí es un trabajo manual para cada prueba a realizar. Cada regresión tiene que ser ajustada.

### Generación de Z Score

Usar una de ellas. La que mejor se ajusta a los datos.

### Con PCA

```{r}

############## PARA EXPUESTAS #######################
zscores<-c()
for(i in 1:46) {       # for-loop over rows
    zscores[i] <-((1/(1+exp(-(as.numeric(unlist(logRegPCA$coefficients[1]))+as.numeric(unlist(logRegPCA$coefficients[2]))*as.numeric(unlist(pca.out2$x[i,"PC1"]))+as.numeric(unlist(logRegPCA$coefficients[3]))*as.numeric(unlist(pca.out2$x[i,"PC2"])))))))
}
t2$zscore <-zscores
############## PARA EXPUESTAS #######################
zscores2<-c()
for(i in 1:50) {       # for-loop over rows
    zscores2[i] <-((1/(1+exp(-(as.numeric(unlist(logRegPCANoExp$coefficients[1]))+as.numeric(unlist(logRegPCANoExp$coefficients[2]))*as.numeric(unlist(pca.out3$x[i,"PC1"]))+as.numeric(unlist(logRegPCANoExp$coefficients[3]))*as.numeric(unlist(pca.out3$x[i,"PC2"])))))))
}
t3$zscore <-zscores2

```

### 

#### Armado de Subclases del Zscore para estudio posterior

Tener en cuenta que se puede dividir de manera diferente, por otra cantidad de estratos como por ejemplo spline.

```{r}
#########
# Utilizo t2 - sujetos de estudio
# Entonces utilizo el total
cuantil <-quantile(t2$zscore)
t2$subclass <- cut(x=t2$zscore,
                              breaks=quantile(cuantil, 
                              prob = seq(0, 1, 1/5)),include.lowest=T)
levels(t2$subclass) <- 1:length(levels(t2$subclass))
###############
quantile(t3$zscore)
quantile(t2$zscore)
# Utilizo los cuantiles de EXPUESTOS para armar stratos de zscore en LOS NO EXPUESTOS
t3$subclass <- cut(x=t3$zscore,
                              breaks=quantile(cuantil, 
                              prob = seq(0, 1, 1/5)),include.lowest=T)
levels(t3$subclass) <- 1:length(levels(t3$subclass))
####
# TENGO VALORES NA EN LA SUBCLASE DE LOS SUJETOS DE CONTROL, SON AQUELLOS FUERON DE LOS CUANTILES INFERIORES, ENTONCES
# AGREGO VALOR 1
####
t3[is.na(t3)] = 1

#examine common support

xtabs(~A+subclass,t2) #table of counts per stratum
xtabs(~A+subclass,t3) #table of counts per stratum

```

```{r}
write.csv(t2, "C:\\hcgalvan\\Repositorios\\hcgalvan_project\\data\\union\\End\\dbcasespieceswice.csv", row.names=FALSE) ##guardo los casos
write.csv(t3, "C:\\hcgalvan\\Repositorios\\hcgalvan_project\\data\\union\\End\\dbcontrolpieceswice.csv", row.names=FALSE) ##guardo los sujetos de control
```

### Espacio para utilizar con función constante por partes.

```{r}
setwd("C:/hcgalvan/Repositorios/hcgalvan_project/data/union/End")
temp = gsub(".*target.*", "", readLines("dbcasespieceswice.csv"))
data<-read.table(text=temp, sep=",", header=TRUE)
dz<-data.frame(data[,c("D","A","zscore","subclass")])
pcwstd<-data.frame(dz)
```

```{r}

deri_pol1 <- function(x){-6.122264 + 17.67111*x - 18.56562*x^2 + 10.44433*x^3 - 3.536183*x^4 + 0.7576271*x^5 - 0.1036324*x^6 + 0.008774759*x^7 - 0.000418757*x^8 + 8.6019e-06*x^9}

deri_pol2 <- function(x){-0.2197296 + 2.0046*x - 1.811326*x^2 + 0.8375173*x^3 - 0.2182443*x^4 + 0.03246031*x^5 - 0.002569767*x^6 + 8.38559e-05*x^7}

deri_pol3 <- function(x){4.793893 - 11.81498*x + 14.1384*x^2 - 9.532235*x^3 + 4.068752*x^4 - 1.159912*x^5 + 0.2257844*x^6 -  0.03004852*x^7 + 0.002683565*x^8 - 0.0001534813*x^9 + 5.071574e-06*x^10 - 7.35409e-08*x^11 }

deri_pol4 <- function(x){2.512275 - 4.393058*x + 4.022133*x^2 - 1.838199*x^3 + 0.4632213*x^4 - 0.06537888*x^5 + 0.004842031*x^6 - 0.0001464992*x^7}

deri_pol5 <- function(x){-4.94969 + 13.71929*x - 12.46775*x^2 + 5.722334*x^3 - 1.45807*x^4 + 0.2089239*x^5 - 0.01574029*x^6 + 0.0004847141*x^7}

### Obtengo los límites de zscore a partir del filtro subclase y utilizar en la función por partes

lim1 <- max(as.numeric(unlist(dplyr::select(dplyr::filter(pcwstd, subclass == 1,),"zscore"))))
lim2 <- max(as.numeric(unlist(dplyr::select(dplyr::filter(pcwstd, subclass == 2,),"zscore"))))
lim3 <- max(as.numeric(unlist(dplyr::select(dplyr::filter(pcwstd, subclass == 3,),"zscore"))))
lim4 <- max(as.numeric(unlist(dplyr::select(dplyr::filter(pcwstd, subclass == 4,),"zscore"))))
lim5 <- max(as.numeric(unlist(dplyr::select(dplyr::filter(pcwstd, subclass == 5,),"zscore"))))


posicionax <- function(x, pos){
  v <- NULL
  h <- NULL
  h<-as.numeric(unlist(dplyr::select(dplyr::filter(pcwstd, subclass == pos,),"zscore")))
  div.1 <- round((h[order(h, decreasing = FALSE)] / x),4)
  v<- which(div.1 == 1.0000,)
  v
}  
  
buscarx <- function(x){
    d <- NULL
    ifelse (x > 0 & x<= lim1, d <- posicionax(x, 1), 0)
    ifelse (x>lim1 & x<=lim2, d <- posicionax(x, 2), 0)
    ifelse (x>lim2 & x<=lim3, d <- posicionax(x, 3), 0)
    ifelse (x>lim3 & x<=lim4, d <- posicionax(x, 4), 0)
    ifelse (x>lim4, d <- posicionax(x, 5), 0)
    d
}

fx <- function(x, dat){
    f <- NULL
    ifelse (x > 0 & x<= lim1, f <- deri_pol1(dat), 0)
    ifelse (x>lim1 & x<=lim2, f <- deri_pol2(dat), 0)
    ifelse (x>lim2 & x<=lim3, f <- deri_pol3(dat), 0)
    ifelse (x>lim3 & x<=lim4, f <- deri_pol4(dat), 0)
    ifelse (x>lim4, f <- deri_pol5(dat), 0)
    f
}

x <- data.frame(pcwstd$zscore)
for(i in 1:nrow(x)) {       # for-loop over rows
  dat <- buscarx(pcwstd$zscore[[i]])
  #print(dat)
  #print(fx(pcwstd$zscore[[i]], dat))
  lambd <-fx(pcwstd$zscore[[i]], dat)
  pcwstd$lambda[i] <- lambd
  }

plot(pcwstd$lambda, type="l", las=1)
points(x)


```

#### Generar Constante Delta

Se utiliza o genera despues de realizar la regresión

```{r}
### Regresion Logística de A en lambda
form = "A ~ lambda"
form = formula(form)
reg = glm(form,data=pcwstd,family=binomial)
summary(reg)

### Se logra con la reg logistica entre A y lambda(z)
δ<-deviance(reg)/df.residual(reg) # ratio varianza para Delta
delta <-deviance(reg)/df.residual(reg)
```

## Modelo Final

El modelo final tiene algunas dificultades, con respecto a si es por cada sujeto o es el total de sujetos.

Deberíamos tener dos calculos

```{r}
##################################################################
#función productoria
productoria <- function(D,delta,A,lamdaz){
   result = prod((exp(D*(delta*A)+lamdaz))/(1+exp((delta*A)+lamdaz)))
   return(result)
}
# productoria(1,.9,1,2)
## donde D es label donde es 1 = Patologia, 0 sin patología, 
log_Ratio_odds = exp(pcwstd$D*(delta*pcwstd$A)+pcwstd$lambda) / (1+(exp((delta*pcwstd$A)+pcwstd$lambda)))
plot(log_Ratio_odds)

log_ODDs_Ratios <- productoria(pcwstd$D, delta, pcwstd$A, pcwstd$lambda)
multiplica = 1
for (i in 1:length(pcwstd$D)){
  multiplica = multiplica*productoria(pcwstd$D[i], delta, pcwstd$A[i], pcwstd$lambda[i])
}
multiplica
log_ODDs_Ratios
```
